【裁判字號】    88,上易,2387
【裁判日期】    890509
【裁判案由】    傷害
【裁判全文】
臺灣高等法院高雄分院刑事判決                  八十八年度上易字第二三八七號
    上訴人
    即被告  乙○○
右上訴人因傷害案件，不服臺灣屏東地方法院八十八年度易字第六七九號中華民國八
十八年七月二十一日第一審判決（起訴案號：臺灣屏東地方法院檢察署八十八年度偵
字第二０八八號、第二八八三號），提起上訴，本院判決如左：
    主  文
上訴駁回。
    事  實
一、乙○○有竊盜、脫逃、偽造文書、妨害自由、傷害等多次前科，均經執行完畢，
    但不構成累犯。又與甲○○（業經臺灣屏東地方法院判決罪刑確定）於民國八十
    八年二月二十一日下午三時許，在屏東縣恆春鎮○○路八八號旁加蓋之房屋內，
    二人因故發生爭執心有不滿，乙○○竟基於普通傷害之犯意，持由地上檢起非其
    所有之玻璃酒瓶毆打甲○○頭部，並進而將酒瓶打破，刺向甲○○臉部，致甲○
    ○受有頭部血腫三Ｘ三公分，左臉部十五Ｘ五Ｘ三公分之巨大撕裂傷。
二、案經甲○○訴由屏東縣警察局恆春分局移送臺灣屏東地方法院檢察署檢察官偵查
    起訴。
    理  由
一、訊據上訴人即被告乙○○對於前揭時、地與告訴人甲○○互相發生爭執一事固不
    諱言，惟矢口否認有傷害犯行，辯稱：是甲○○先拿杯子打伊之頭部，伊跑開後
    ，甲○○又緊追在後，伊才拿桌邊的瓶子擋，甲○○是自己跑來撞伊的，伊並未
    毆打甲○○云云。惟查：被告於右揭時、地持玻璃瓶傷害甲○○之事實，業據甲
    ○○迭於警、偵訊，原審法院及本院審理中指述綦詳，並有其驗傷診斷書、恆春
    南門醫院之急診病歷各一紙在卷足稽，而被告於偵查中及原審法院第一次審理中
    亦供承持玻璃瓶傷害甲○○等情不諱，足見被告確有傷害犯行，其上開所辯，應
    係事後圖卸之詞，不足採信。
二、核被告所為，係犯刑法第二百七十七條第一項之傷害罪。原審適用刑法第二百七
    十七條第一項、第四十一條、罰金罰鍰提高標準條例第一條前段、第二項規定。
    並審酌被告在此之前，有多次前科，有其全國前案紀錄表可參，素行不良，又因
    細故以暴力相向、甲○○所受傷害程度頗重，被告受傷程度較輕，及犯罪後態度
    不佳，亦未成立和解等一切情狀，量處有期徒刑五月，並諭知易科罰金之折算標
    準，以示懲儆。至被告犯罪所使用之玻璃瓶，不能證明係被告所有，故不宣告沒
    收。經核認事用法，尚無不合，量刑亦屬適當，被告上訴意旨，否認犯罪，指摘
    原判決不當，為無理由，應予駁回。
據上論結，應依刑事訴訟法第三百六十八條，判決如主文。
本案經檢察官陳新慶到庭執行職務。
中        華        民        國      八十九    年      五    月    九  日
                              臺灣高等法院高雄分院刑事第七庭
                                  審判長法官  王光照
                                        法官  黃壽燕
                                        法官  黃仁松
右正本證明與原本無異。
不得上訴。
                                      書記官  郭蘭蕙
中    華    民    國     八十九     年       五       月    十  一      日
附錄：本判決論罪科刑法條：
刑法第二百七十七條第一項：
傷害人之身體或健康者，處三年以下有期徒刑，拘役或一千元以下罰金。
                                                                        Ｆ


司法院資訊處製作；財團法人民間司法改革基金會備份。
